【裁判字號】    97,易,1432
【裁判日期】    970530
【裁判案由】    毒品危害防制條例
【裁判全文】
臺灣臺北地方法院刑事判決              97年度易字第1432號
    公  訴  人  臺灣臺北地方法院檢察署檢察官
    被      告  甲○○
上列被告因違反毒品危害防制條例案件，經檢察官提起公訴（九
十七年度毒偵字第一一○八號），因被告於準備程序中就犯罪事
實為有罪陳述，經本院裁定依簡式審判程序審理，判決如下：
    主  文
甲○○施用第二級毒品，累犯，處有期徒刑陸月，如易科罰金，
以新臺幣壹仟元折算壹日。扣案之內含第二級毒品甲基安非他命
殘渣（均量微無法析離計重）之包裝袋壹個及分裝勺肆支，均沒
收銷燬之。
    事  實
一、甲○○前於民國九十年間因施用第二級毒品，經本院九十年
    度聲字第六六二裁定送勒戒處所觀察、勒戒後，認無繼續施
    用毒品之傾向，經臺灣臺北地方法院檢察署檢察官以九十年
    度毒偵字第七五○號為不起訴處分確定（此部分不構成累犯
    ）；又於九十二年間因施用第一級毒品，經本院九十二年度
    毒聲字第九○二號裁定送勒戒處所觀察、勒戒後，認有繼續
    施用毒品之傾向，經檢察官聲請強制戒治並起訴，強制戒治
    部分經本院九十二年度毒聲字第一四○九號裁定令入戒治處
    所強制戒治，於九十三年一月九日戒治完畢出所，刑案部分
    經本院九十二年度訴字第一四六八號判處有期徒刑八月確定
    ，甫於九十三年八月三十一日縮刑期滿執行完畢（此部分構
    成累犯）。
二、詎甲○○仍不知悔改，基於施用第二級毒品之犯意，於九十
    七年三月十二日為警採尿前回溯九十六小時內之某時（應扣
    除為警查獲後至採尿之時間），以燒烤吸食煙霧之方式，施
    用第二級毒品甲基安非他命一次，嗣於九十七年三月十二日
    十三時五十五分許為警查獲，並扣得甲○○所有、供施用第
    二級毒品甲基安非他命之用之內含第二級毒品甲基安非他命
    殘渣（均量微無法析離計重）之包裝袋一個及分裝勺四支。
三、案經臺北市政府警察局中山分局報告臺灣臺北地方法院檢察
    署檢察官偵查起訴。
    理  由
一、上揭事實，業據被告甲○○於本院審理中坦承不諱（見本院
    九十七年五月二十一日審理筆錄），又被告為警查獲後所採
    集之尿液檢體，經送驗以「ＥＩＡ酵素免疫分析法」初步檢
    驗，再以「ＧＣ／ＭＳ氣相層析／質譜儀法」確認檢驗結果
    ，呈甲基安非他命類藥物陽性反應，有臺灣尖端先進生技醫
    藥股份有限公司九十七年三月十九日濫用藥物檢驗報告一紙
    附卷可稽，並有扣案之內含第二級毒品甲基安非他命殘渣（
    均量微無法析離計重）之包裝袋一個及分裝勺四支可憑。又
    按以氣相層析質譜儀之方法作藥物及其代謝產物之定性及定
    量分析檢驗者，幾乎不會有偽陽性反應產生，亦即如尿液中
    未含有煙毒之反應者，即不可能產生因藥物所引起之偽陽性
    反應；而尿液中呈安非他命類陽性反應者，推算吸食時間距
    採集時間，最長可能不會超過四日等情，分別據行政院國軍
    退除役官兵輔導委員會榮民總醫院八十三年四月七日（八三
    ）北總內字第○三○五九號、行政院衛生署藥物食品檢驗局
    八十一年二月八日（八一）藥檢一字第一一五六號函示醫學
    上之專門意見在案。再查被告前於九十二年間因施用第一級
    毒品，經本院以九十二年度毒聲字第九○二號裁定送勒戒處
    所觀察、勒戒後，認有繼續施用毒品之傾向，經檢察官聲請
    強制戒治，嗣經本院以九十二年度毒聲字第一四○九號裁定
    令入戒治處所強制戒治，於九十三年一月九日戒治完畢出所
    等情，有臺灣高等法院被告前案紀錄表在卷可參，堪認被告
    確有於強制戒治執行完畢釋放後五年內，再犯本件施用第二
    級毒品之犯行明確。綜上，本件事證明確，應依法論科。
二、按甲基安非他命屬毒品危害防制條例第二條第二項第二款所
    規定之第二級毒品。核被告所為，係犯毒品危害防制條例第
    十條第二項之施用第二級毒品罪，被告因施用第二級毒品而
    持有第二級毒品之低度行為，應為其施用之高度行為所吸收
    ，不另論罪。被告前於九十二年間因施用第一級毒品，經本
    院九十二年度訴字第一四六八號判處有期徒刑八月確定，甫
    於九十三年八月三十一日縮刑期滿執行完畢等情，有臺灣高
    等法院被告前案紀錄表在卷可參，其於五年以內故意再犯本
    件有期徒刑以上之罪，為累犯，應依刑法第四十七條第一項
    之規定，加重其刑。爰審酌被告施用毒品，對個人身心戕害
    甚鉅，且有如事實欄所載之前科，素行不佳，惟念其於犯罪
    後坦承犯行不諱，暨被告之生活狀況、品行、智識程度等一
    切情狀，量處如主文所示之刑，並諭知易科罰金之折算標準
    。
三、末查扣案之內含甲基安非他命殘渣（均量微無法析離計重）
    之包裝袋一個及分裝勺四支，業據被告於警詢中供承係其所
    有、供施用第二級毒品甲基安非他命之用，且與查獲之第二
    級毒品無法分離，爰依毒品危害防制條例第十八條第一項前
    段規定，宣告沒收銷燬之。
據上論斷，應依刑事訴訟法第二百八十四條之一、第二百七十三
條之一第一項、第二百九十九條第一項前段，毒品危害防制條例
第十條第二項、第十八條第一項前段，刑法第十一條前段、第四
十七條第一項、第四十一條第一項前段，判決如主文。
本案經檢察官鄧巧羚到庭執行職務
中    華    民    國  九十七  年    五    月    三十  日
                      刑事第八庭  法  官  孫  曉  青
上正本證明與原本無異。
如不服本判決應於送達後十日內向本院提出上訴狀。
                                  書記官  郭  錦  賢
中    華    民    國  九十七  年    五    月    三十  日
附錄本案論罪科刑法條全文
毒品危害防制條例第十條第二項
施用第二級毒品者，處三年以下有期徒刑。


司法院資訊處製作；財團法人民間司法改革基金會備份。
